臺灣板橋地方法院刑事判決　　　　　　　94年度簡上字第92號
上　訴　人　臺灣板橋地方法院檢察署檢察官
被　　　告　丙○○
上列上訴人因侵占案件，不服本院93年度簡字第5078號中華民國
93年11月10日第一審判決（聲請簡易判決處刑案號：93年度偵字
第15578號），提起上訴，本院管轄之第二審合議庭判決如下：
    主  文
上訴駁回。
    事  實
一、丙○○於民國（下同）92年1 月29日，在臺北縣樹林市○○
    路248 巷16號，與景新企業交通有限公司（以下簡稱景新公
    司）訂立「臺北縣計程車客運業自備車輛參與經營契約」（
    即俗稱靠行契約），約定由其將所有之引擎號碼QG0000000Y
    號日產廠牌小客車1 輛靠行於景新公司營業，並須按月繳交
    服務費（即俗稱靠行費）新台幣（下同）1,200 元及負擔各
    項稅捐、規費、保險費、交通違規罰款，景新公司則提供其
    所有之772-LY號營業小客車汽車牌照2 面及行車執照1 枚供
    丙○○營業使用，另約定契約終止或解除時，丙○○應即將
    前開車牌及行車執照交還景新公司。嗣丙○○取得上開車牌
    及行車執照後，自92年7 月間起，即未按時給付服務費及各
    項稅費，並意圖為自己不法所有，於92年（原審判決書誤載
    為93年）7 月10日，在臺北縣板橋市○○路○ 段471 號「祥
    盟當鋪」，將其持有之上開車牌及行車執照，變易持有為所
    有之意，並連同其所有之上開車輛，以50,000元之代價質押
    於祥盟當鋪。
二、案經告訴人景新公司代表人丁○○訴由臺北縣警察局三重分
    局報請臺灣板橋地方法院檢察署檢察官偵查後聲請簡易判決
    處刑。
    理  由
一、上開事實，業據被告丙○○於警詢中自承無訛，核與告訴代
    理人甲○○於警詢、偵查及本院審理中指述相符，並經證人
    即「祥盟當鋪」負責人乙○○於本院審理中證述綦詳，並有
    臺北縣計程車客運業自備車輛參與經營契約書、樹林中正路
    郵局第一０九號存證信函、「祥盟當鋪」存根聯影本、收當
    紀錄簿影本各1 件在卷足資佐證。是本件事證明確，被告犯
    行洵堪認定，應依法論科。
二、核被告丙○○所為，係犯刑法第335 條第1 項之侵占罪。原
    審以被告事證明確，適用刑法第335 條第1 項、第41條第1
    項前段，罰金罰鍰提高標準條例第1 條前段、第2 條規定而
    為判決，經核其認事用法，均無不合。
三、上訴人依告訴人景新公司請求上訴意旨略以：原判決量處拘
    役40日尚屬過輕，請求撤銷原判決等語。告訴代理人甲○○
    於本院審理中另陳稱：被告犯罪後迄今均不出面與告訴人處
    理，原審判決拘役40日，易科罰金之金額尚不足被告犯罪所
    得50,000元，判決顯然過輕等語。然查，原審係審酌被告明
    知無權將車牌及行照據為己有，並將之典當牟利，且迄今未
    與告訴人處理，賠償告訴人之損失等一切情狀，而量處被告
    拘役40日，並諭知易科罰金之折算標準，顯已就被告犯罪之
    動機、目的、手段、犯罪所生之危害及犯罪後之態度等一切
    情狀而為審酌，其量刑亦稱妥適。且被告侵占告訴人所有之
    上開車牌及行照後連同其所有之上開車輛，持以典當之金額
    固為50,000元，惟該金額係依據上開車輛本身之價值而為估
    算，並非車牌及行照之價值一節，業據證人乙○○於本院審
    理中證述屬實，是告訴人以50,000元為被告之侵占所得，已
    有誤會。況刑法第41條第1 項有關宣告有期徒刑、拘役應否
    准許易科罰金執行之換刑處分，依刑事訴訟法第457 條規定
    由檢察官指揮之，屬於檢察官指揮執行時得自由裁量之事項
    ，且檢察官之執行指揮，仍應詳酌刑法第41條所定「因身體
    、教育、職業、家庭之關係或其他正當事由」，執行有期徒
    刑或拘役是否顯有困難，妥為考量後，始為適法之執行指揮
    ，並非一率均得為准許易科罰金之執行處分，是告訴人以被
    告如經准許易科罰金後換算之罰金數額，指稱原審判決過輕
    ，亦無可採。從而，上訴人提起本件之上訴，並無理由，應
    予駁回。
四、被告於審判期日，經合法傳喚無正當理由不到庭，爰依刑事
    訴訟法第371 條規定，不待其陳述，逕行判決，併此敘明。
據上論斷，應依刑事訴訟法第455 條之1 第1 項、第3 項、第36
8 條、第373 條、第371 條，判決如主文。
本案經檢察官蘇揚旭到庭執行職務。
中　　華　　民　　國　　94　　年　　6 　　月　　22　　日
                  刑事第三庭  審判長法　官 　李釱任
                                    法  官   徐子涵
                                    法  官   白光華
以上正本證明與原本無異
不得上訴。
                                    書記官　 陳靜怡
中　　華　　民　　國　　94　　年　　6 　　月　22 　　日
